【裁判字號】    92,訴,2442
【裁判日期】    921107
【裁判案由】    違反槍砲彈藥刀械管制條例
【裁判全文】
臺灣高雄地方法院刑事判決                        九十二年度訴字第二四四二號
    公  訴  人  臺灣高雄地方法院檢察署檢察官
    被      告  乙○○
右列被告因違反槍砲彈藥刀械管制條例案件，經檢察官提起公訴（九十二年度偵字第
一五○三四號），被告於本院準備程序進行中，就被訴事實為有罪之陳述，經本院告
知簡式審判程序意旨，並聽取公訴人及被告之意見後，本院合議庭裁定依簡式審判程
序審理，本院判決如左：
    主  文
乙○○未經許可，寄藏其他可發射子彈具有殺傷力之改造手槍，累犯，處有期徒刑壹
年參月。具有殺傷力之仿貝瑞塔改造手槍壹支（槍枝管制編號為：00000000
00號，含彈匣壹只）、具殺傷力之子彈貳拾貳顆均沒收。
    事  實
一、乙○○曾於民國八十一年間因恐嚇案件，經臺灣臺北地方法院判處有期徒刑十月
    ，並經高等法院、最高法院分別駁回上訴，而於八十一年十一月三日確定在案，
    嗣再因犯違反肅清煙條例案，經定其應執行刑為二年十月二十五日，而於八十七
  年十二月二十六日入監服刑，並於九十年九月二十日因縮短刑期假釋出獄，假釋
    期間併付保護管束，嗣保護管束期滿，未經撤銷假釋，而於九十年十月十六日視
    為執行完畢，詎其竟不知悔改，明知具有殺傷力之改造玩具手槍為管制物品，非
    經中央主管機關許可，不得擅自持有、寄藏，竟於九十二年七月九日或十日之某
    時，至許偉煌（另案偵查中）位於高雄縣鳥松鄉○○路三巷六十三弄九號之住處
    ，而許偉煌並於當日向其索借金錢，然其因許偉煌前所積欠之債務未獲清償，乃
    接受許偉煌交付槍枝作為債務清償保障之請求，收受許偉煌所交付具有殺傷力之
    仿貝瑞塔改造玩具手槍一支（槍枝管制編號為0000000000號，含彈匣
    一只）、具殺傷力之子彈二十二顆，並未經許可將上開槍彈寄藏在其於九十二年
    七月十二日向大友小客車租賃有限公司（負責人為傅代恩）所承租、牌照號碼為
    ＺＤ－三五四二號之自小客車內，嗣經警方於九十二年七月十六日十九時許，於
    高雄市○○區○○里○○路與左楠路路口臨檢而查獲，並扣得上開具殺傷力之改
    造玩具手槍一支（含彈匣一只）及子彈二十二彈。嗣其並於偵查中坦承犯罪，且
    供出許偉煌即為系爭全部槍、彈之來源，因而再查獲許偉煌。
二、案經高雄市政府警察局左營分局報請臺灣高雄地方法院檢察署檢察官偵查起訴。
    理  由
壹、程序部分：本件被告所犯為死刑、無期徒刑或最輕本刑為三年以上有期徒刑以外
    之罪，其於準備程序中就被訴事實為有罪之陳述，經法官告知簡式審判程序之旨
    ，並聽取公訴人之意見後，依刑事訴訟法第二百七十三條之一第一項規定，裁定
    由受命法官獨任進行簡式審判程序，合先敘明。
貳、實體部分：
一、右揭事實，業據被告乙○○於本院審理中坦承不諱，核與證人即大友小客車租賃
    有限公司之負責人傅代恩於警訊中所述相符，而該扣案槍枝一支及子彈二十二顆
    經送內政部警政署刑事警察局鑑定結果：「(1)送鑑九ｍｍ改造手槍一枝（槍枝管
    制編號為0000000000號），認係仿ＢＥＲＥＴＴＡ半自動手槍製造之
    玩具手槍換裝土造金屬滑套、槍管而成之改造手槍，機械性能良好，可擊發適用
    子彈，認具殺傷力。(2)送鑑子彈二十二顆，認均係口徑零點三八○吋之制式子彈
    ，認均具殺傷力」等語，有內政部警政署刑事警察局九十二年九月八日刑鑑字第
    ○九二○一四五三○○號鑑驗通知書乙紙在卷足憑（參偵卷第五十七頁），此外
    另有扣押筆錄、中華民國小客車租賃定型化契約書各一份及查獲相片五張附警卷
    可參，足認被告上開自白確與事實相符，洵堪認為論罪科刑之依據。是本件事證
    明確，被告上開犯行，洵堪認定。
二、按寄藏與持有，均係將物置於自己實力支配之下，僅寄藏必先有他人之持有行為
    ，而後始為之受寄代藏而已，故寄藏之受人委託代為保管，其保管之本身，亦屬
    持有，不過，此之持有係受寄之當然結果（最高法院七十四年臺上字第三四００
    號判例參照）。故查，本件被告係再許偉煌之委託代為保管上開槍彈，並以之作
    為債務之擔保，且將該槍彈置於所承租之自小客車上，是其並非為自己而持有該
    槍、彈，揆諸上揭最高法院判例意旨，被告前開行為應係「寄藏」而非「持有」
    。是核被告所為係犯槍砲彈藥刀械管制條例第十一條第四項未經許可寄藏其他可
    發射子彈具有殺傷力之改造手槍罪、第十二條第四項未經許可寄藏子彈罪，被告
    以一寄藏行為，同時寄藏手槍及子彈，觸犯構成要件不相同之罪名，為想像競合
    犯，從一重之未經許可寄藏具有殺傷力之改造手槍罪論處。再系爭扣案具殺傷力
    之手槍一支，係仿貝瑞塔之玩具手槍，並非由產製槍械合法廠商製造之不具發射
    功能制式槍枝模型，經加工改造或得輕易改裝或加裝而具有發射功能及殺傷力之
    槍枝，故非屬槍砲彈藥刀械管制條例第十條第四項所規範處罰之範圍，是公訴人
    原認被告該部分係涉犯槍砲彈藥刀械管制條例第十條第四項之罪並據以起訴，即
    有違誤，起訴法條應予變更。又被告曾於八十一年間因恐嚇案件，經臺灣臺北地
    方法院判處有期徒刑十月，並經高等法院、最高法院分別駁回上訴，而於八十一
    年十一月三日確定在案，嗣再因犯違反肅清煙條例案，經定其應執行刑為二年十
    月二十五日，而於八十七年十二月二十六日入監服刑，並於九十年九月二十日因
    縮短刑期假釋出獄，假釋期間併付保護管束，嗣保護管束期滿，未經撤銷假釋，
    而於九十年十月十六日視為執行完畢，有被告刑案資料查註紀錄表、臺灣高等法
    院被告全國前案紀錄表各一份在卷可稽，其於受前開有期徒刑執行完畢後，五年
    以內再犯本件有期徒刑以上之罪，為累犯，應依刑法第四十七條之規定加重其刑
    。再按犯槍砲彈藥刀械管制條例之罪，於偵查或審判中自白，並供述全部槍砲、
    彈藥、刀械之來源及去向，因而查獲或因而防止重大危害治安事件之發生者，減
    輕或免除其刑，此為槍砲彈藥刀械管制條例第十八條第四項所明定，是查被告已
    於偵查中白白犯罪，並供出全部槍彈之來源為許偉煌，公訴人並因此查獲許偉煌
    亦涉犯罪嫌，且於九十二年十月二日簽分他案，並以九十二年度他字第四四七八
    號案就許偉煌涉案部分開始進行偵查，此有該簽稿附偵卷第二十九頁及本院辦理
    刑案電話查詢登記表一份附本院卷可參，堪信為真實，是被告即應符合上開減輕
    其刑之規定。再被告同時有刑之加重及減輕事由，應依刑法第七十一條第一項之
    規定，先加後減之。爰審酌手槍、子彈均屬高度危險之物品，非經主管機關許可
    不得擅自持有，以維社會大眾安全，被告無故持有上開槍、彈，且未繳交治安機
    關，影響社會治安至深且鉅；邇來我國非法槍枝氾濫，不法之徒動輒擁槍自重，
    輕則以之恐嚇勒索、欺壓善良，重則持之殺人越貨，使百姓聞槍色變，嚴重破壞
    社會秩序，惟姑念被告並未持以犯罪，且於犯罪後坦承犯行不諱，態度尚屬良好
    等一切情狀，量處如主文所示之刑。又扣案之改造手槍一支（含彈匣一只）及子
    彈二十二顆，均屬違禁物，已如上述，應依刑法第三十八條第一項第一款規定，
    宣告沒收。又警方於查獲被告持有上開槍枝時，另查獲經鑑定不具殺傷力之七點
    六五ｍｍ改造手槍一枝（欠缺彈匣，槍枝管制編號0000000000號），
    並非違禁物，此亦經內政部警政署刑事警察局鑑定無訛，有同上之內政部警政署
    刑事警察局九十二年九月八日刑鑑字第○九二○一四五三○○號鑑驗通知書乙紙
    在卷足憑（參偵卷第五十七頁），而該不具殺傷力之改造手槍亦用以供被告犯本
    件之罪所用之物，自無庸宣告沒收。至另查獲用以裝載上開具殺傷力槍彈之皮包
    二個，既係許偉煌所有，而非被告所有，業據被告供承在卷，是本院自無從諭知
    沒收之宣告，附此敘明。
據上論斷，應依刑事訴訟法第二百七十三條之一第一項、第二百九十九條第一項前段
、第三百條，槍砲彈藥刀械管制條例第十一條第四項、第十二條第四項、第十八條第
四項，刑法第十一條前段、第五十五條、第四十七條，判決如主文。
本案經檢察官甲○○到庭執行職務。
中      華      民      國    九十二      年      十一    月    七      日
                                臺灣高雄地方法院刑事第二庭
                                    法  官    林靜梅
右正本證明與原本無異。
如不服本判決，應於判決送達後十日內，向本院提出上訴狀。
    書記官    洪生輝
中    華    民    國      九十二      年      十一      月      十二    日
附錄本案論罪科刑法條全文：
槍砲彈藥刀械管制條例第十一條第四項：
  未經許可，持有、寄藏或意圖販賣而陳列第一項所列槍砲者，處一年以上七年以下
  有期徒刑，併科新台幣七百萬元以下罰金。
槍砲彈藥刀械管制條例第十二條第四項：
  未經許可，持有、寄藏或意圖販賣而陳列子彈者，處五年以下有期徒刑，併科新台
  幣三百萬元以下罰金。


司法院資訊處製作；財團法人民間司法改革基金會備份。
